---
title: "COVID 1"
author: "Cesar Poggi"
date: '2022-07-16'
output: html_document
---

```{r}
#library(htmltab)
#link= "https://www.worldometers.info/coronavirus/"
#path="/html/body/div[3]/div[3]/div/div[6]/div[1]/div/table"
#dataWOCOVID = htmltab(link, path)
#head(dataWOCOVID)
```

TABLA POR REGIONES LISTA >>> FUENTE WORLDOMETER >>>
```{r}
library(tidyverse)
library(rvest)

url <- "https://www.worldometers.info/coronavirus/"

my_table <- url%>%read_html()%>%html_table()%>%.[[1]]

# There are some "+" symbols and the "," 
# for the thousand separators that we wan to remove them

my_table[]<-lapply(my_table, function(x) (gsub("\\,|\\+", "", (x))))

# convert all but the first and last column to numeric

my_table[,c(3:15)] <- sapply(my_table[c(3:15)],as.numeric)

my_table[,c(1,4,6,7,9,10:22)]=NULL
my_table <- my_table[-c(7:246),]
```


TABLA POR PAISES DE LATAM LISTA >>> FUENTE WORLDOMETER >>>>
```{r}
library(tidyverse)
library(rvest)

url <- "https://www.worldometers.info/coronavirus/"

my_tableLATAM <- url%>%
  read_html()%>%
  html_table()%>%.[[1]]

# There are some "+" symbols and the "," 
# for the thousand separators that we wan to remove them

my_tableLATAM[]<-lapply(my_tableLATAM, function(x) 
  (gsub("\\+|\\,", "", (x))))

# convert all but the first and last column to numeric

my_tableLATAM[,c(3:15)] <- sapply(my_tableLATAM[c(3:15)],as.numeric)

my_tableLATAM[,c(1,4,6:9,10,14,16:22)]=NULL
my_tableLATAM <- my_tableLATAM [c(11,22,26,27,39,45,69,74,77,78,79,80,82,86,90,95),]
```



GRAFICO DE MUERTES POR PAISES ACUMULADA >>> DATA DE LA WHO >>>>
```{r}
library(rio)
library(dplyr)
library(ggplot2)
library(plotly)

dataCASOSACU=import("muertes_acumuladas3.0.csv", encoding = 'UTF-8')
colnames(dataCASOSACU)<-dataCASOSACU[2,]
dataCASOSACU <- dataCASOSACU [-c(1,2),]

colnames(dataCASOSACU)[c(1)]<-c("Date")
dataCASOSACU$Date <- as.Date( dataCASOSACU$Date, '%d/%m/%Y')
dataCASOSACU[,c(2:11)] <- sapply(dataCASOSACU[c(2:11)],as.numeric)
colnames(dataCASOSACU)[c(6)]<-c("LatinAmerica")
colnames(dataCASOSACU)[c(7)]<-c("NorthAmerica")

#COLORES SELECCIONADOS PARA ESCALA DE GRISES

fig <- plot_ly(dataCASOSACU, type = 'scatter', mode = 'lines', stackgroup = 'one')%>%
  add_trace(x = ~Date, y = ~Oceania, name = 'Oceania', line = list(color = 'rgb(247,247,247)', width = 4))%>%
  add_trace(x = ~Date, y = ~Africa, name = 'Africa', line = list(color = 'rgb(217,217,217)', width = 4))%>%
  add_trace(x = ~Date, y = ~NorthAmerica, name = 'NorthAmerica', line = list(color = 'rgb(189,189,189)', width = 4))%>%
  add_trace(x = ~Date, y = ~Asia, name = 'Asia', line = list(color = 'rgb(150,150,150)', width = 4))%>%
  add_trace(x = ~Date, y = ~Europe, name = 'Europe', line = list(color = 'rgb(99,99,99)', width = 4))%>%
  add_trace(x = ~Date, y = ~LatinAmerica, name = 'Latin America', line = list(color = 'rgb(37,37,37)', width = 4))%>%
  layout(showlegend = T)

#COLORES RANDOM 

fig <- plot_ly(dataCASOSACU, type = 'scatter', mode = 'lines', stackgroup = 'one')%>%
  add_trace(x = ~Date, y = ~Oceania, name = 'Oceania', line = list(width = 4))%>%
  add_trace(x = ~Date, y = ~Africa, name = 'Africa', line = list(width = 4))%>%
  add_trace(x = ~Date, y = ~NorthAmerica, name = 'NorthAmerica', line = list(width = 4))%>%
  add_trace(x = ~Date, y = ~Asia, name = 'Asia', line = list(width = 4))%>%
  add_trace(x = ~Date, y = ~Europe, name = 'Europe', line = list(width = 4))%>%
  add_trace(x = ~Date, y = ~LatinAmerica, name = 'Latin America', line = list(width = 4))%>%
  layout(showlegend = T)


fig <- fig %>% layout(yaxis = list(title = 'Muertes de Covid-19 (a 11 de Agosto 2022)'))
fig <- fig %>% layout(xaxis = list(title = 'Fecha'))
fig <- fig %>% layout(showlegend = TRUE, legend = list(font = list(size = 15)))
fig
```


```{r}
dataCASOSNEW=import("nuevos_casos2.0.csv", encoding = 'UTF-8')
colnames(dataCASOSNEW)<-dataCASOSNEW[2,]
dataCASOSNEW <- dataCASOSNEW [-c(1,2),]

colnames(dataCASOSNEW)[c(1)]<-c("Date")
dataCASOSNEW$Date <- as.Date( dataCASOSNEW$Date, '%d/%m/%Y')
dataCASOSNEW[,c(2:8)] <- sapply(dataCASOSNEW[c(2:8)],as.numeric)
colnames(dataCASOSNEW)[c(6)]<-c("LatinAmerica")

fig2 <- plot_ly(dataCASOSNEW, type = 'scatter', mode = 'line')%>%
  add_trace(x = ~Date, y = ~Oceania, name = 'Oceania')%>%
  add_trace(x = ~Date, y = ~Africa, name = 'Africa')%>%
  add_trace(x = ~Date, y = ~Americas, name = 'Americas')%>%
  add_trace(x = ~Date, y = ~Asia, name = 'Asia')%>%
  add_trace(x = ~Date, y = ~Europe, name = 'Europe')%>%
  add_trace(x = ~Date, y = ~LatinAmerica, name = 'Latin America')%>%
  layout(showlegend = T)

fig2 <- fig2 %>% layout(yaxis = list(title = 'Nuevos casos confirmados de Covid-19 (a Julio 2022)'))
fig2 <- fig2 %>% layout(xaxis = list(title = 'Fecha'))
fig2
```



<<< FUENTE OUR WORLD IN DATA <<<
LATAM
```{r}
library(janitor)

data2=import("owid-covid-data3.csv", encoding = 'UTF-8')

options(scipen = 999)

dataLATAM <- data2 %>%
  filter(continent2 == 'Latin America')
dataLATAM[,-c(1,2,3,4,5,9,15,50)] = NULL
dataLATAM[,c(6:8)] <- sapply(dataLATAM[c(6:8)],as.numeric)
dataLATAM$date <- as.Date(dataLATAM$date, '%d/%m/%Y')

dataLATAM <- dataLATAM %>%
  filter(date == '2022/08/09')

dataLATAM <- dataLATAM %>%
  adorn_totals("row")

#Calcular muertes por millón de toda la región

dataLATAM$MuerMillonRegion = ((dataLATAM$total_deaths*1000000)/dataLATAM$population)
dataLATAM[17, 2]<-"Latin America"
dataLATAM <- dataLATAM [-c(1:16),]
```

EURO
```{r}
dataEURO <- data2 %>%
  filter(continent2 == 'Europe')
dataEURO[,-c(1,2,3,4,5,9,15,50)] = NULL
dataEURO[,c(6:8)] <- sapply(dataEURO[c(6:8)],as.numeric)
dataEURO$date <- as.Date(dataEURO$date, '%d/%m/%Y')

dataEURO <- dataEURO %>%
  filter(date == '2022/08/09')

dataEURO <- dataEURO %>%
  adorn_totals("row")

#Calcular muertes por millón de toda la región

dataEURO$MuerMillonRegion = ((dataEURO$total_deaths*1000000)/dataEURO$population)
dataEURO[50, 2]<-"Europe"
dataEURO <- dataEURO [-c(1:49),]
```

ASIA
```{r}
dataASIA <- data2 %>%
  filter(continent2 == 'Asia')
dataASIA[,-c(1,2,3,4,5,9,15,50)] = NULL
dataASIA[,c(6:8)] <- sapply(dataASIA[c(6:8)],as.numeric)
dataASIA$date <- as.Date(dataASIA$date, '%d/%m/%Y')

dataASIA <- dataASIA %>%
  filter(date == '2022/08/09')

dataASIA <- dataASIA %>%
  adorn_totals("row")

#Calcular muertes por millón de toda la región

dataASIA$MuerMillonRegion = ((dataASIA$total_deaths*1000000)/dataASIA$population)
dataASIA[50, 2]<-"Asia"
dataASIA <- dataASIA [-c(1:49),]
```

AFRICA
```{r}
dataAFRICA <- data2 %>%
  filter(continent2 == 'Africa')
dataAFRICA[,-c(1,2,3,4,5,9,15,50)] = NULL
dataAFRICA[,c(6:8)] <- sapply(dataAFRICA[c(6:8)],as.numeric)
dataAFRICA$date <- as.Date(dataAFRICA$date, '%d/%m/%Y')

dataAFRICA <- dataAFRICA %>%
  filter(date == '2022/08/09')

dataAFRICA <- dataAFRICA %>%
  adorn_totals("row")

#Calcular muertes por millón de toda la región

dataAFRICA$MuerMillonRegion = ((dataAFRICA$total_deaths*1000000)/dataAFRICA$population)
dataAFRICA[56, 2]<-"Africa"
dataAFRICA <- dataAFRICA [-c(1:55),]
```

OCEANIA
```{r}
dataOCEANIA <- data2 %>%
  filter(continent2 == 'Oceania')
dataOCEANIA[,-c(1,2,3,4,5,9,15,50)] = NULL
dataOCEANIA[,c(6:8)] <- sapply(dataOCEANIA[c(6:8)],as.numeric)
dataOCEANIA$date <- as.Date(dataOCEANIA$date, '%d/%m/%Y')

dataOCEANIA <- dataOCEANIA %>%
  filter(date == '2022/08/09')

dataOCEANIA <- dataOCEANIA %>%
  adorn_totals("row")

#Calcular muertes por millón de toda la región

dataOCEANIA$MuerMillonRegion = ((dataOCEANIA$total_deaths*1000000)/dataOCEANIA$population)
dataOCEANIA[17, 2]<-"Oceania"
dataOCEANIA <- dataOCEANIA [-c(1:16),]
```

NORTE AMERICA
```{r}
dataAMERICAS <- data2 %>%
  filter(continent2 == 'North America')
dataAMERICAS[,-c(1,2,3,4,5,9,15,50)] = NULL
dataAMERICAS[,c(6:8)] <- sapply(dataAMERICAS[c(6:8)],as.numeric)
dataAMERICAS$date <- as.Date(dataAMERICAS$date, '%d/%m/%Y')

dataAMERICAS <- dataAMERICAS %>%
  filter(date == '2022/08/09')

dataAMERICAS <- dataAMERICAS %>%
  adorn_totals("row")

#Calcular muertes por millón de toda la región

dataAMERICAS$MuerMillonRegion = ((dataAMERICAS$total_deaths*1000000)/dataAMERICAS$population)
dataAMERICAS[3, 2]<-"North America"
dataAMERICAS <- dataAMERICAS [-c(1:2),]
```

```{r}
dataREGIONAL=merge(dataLATAM, dataAMERICAS, all=TRUE)
dataREGIONAL=merge(dataREGIONAL,dataAFRICA, all=TRUE)
dataREGIONAL=merge(dataREGIONAL,dataEURO, all=TRUE)
dataREGIONAL=merge(dataREGIONAL,dataASIA, all=TRUE)
dataREGIONAL=merge(dataREGIONAL,dataOCEANIA, all=TRUE)

rownames(dataREGIONAL)<-dataREGIONAL[,2]


library(ggplot2)
ggplot(dataREGIONAL, aes(x=total_deaths, y=population))+
  geom_point()+
  geom_text(label=rownames(dataREGIONAL))

ggplot(dataREGIONAL, aes(x=MuerMillonRegion, y=population))+
  geom_point()+
  geom_text(label=rownames(dataREGIONAL))


h <- dataREGIONAL$continent2
fig3 <- plot_ly(dataREGIONAL, x=~total_deaths, y=~population, text = h, marker = list(size = 12), textposition = 'outside', color = ~continent2)
fig3 <- fig3 %>% layout(title = 'Población vs Total de Muertos - Actualizado 09/08/2022')
fig3 <- fig3 %>% layout(xaxis = list(title = 'Total de muertos por COVID-19'))
fig3 <- fig3 %>% layout(yaxis = list(title = 'Población'))
fig3 <- fig3 %>% layout(showlegend = TRUE, legend = list(font = list(size = 15)))
#fig3 <- fig3 %>% add_annotations(x= dataREGIONAL$total_deaths, dataREGIONAL$population, text = rownames(dataREGIONAL))
fig3

#dataREGIONALT = as.data.frame(t(dataREGIONAL))
#dataREGIONALT <- dataREGIONALT [-c(1:5),]

#library(plotly)
#fig <- plot_ly(dataREGIONAL, x = ~ano, y = ~amazonas, name = 'AMAZONAS', type = 'scatter', mode = 'point',
#        line = list(color = 'rgb(205, 12, 24)', width = 4))
```

